臺灣臺南地方法院刑事判決
110年度交訴字第212號
公  訴  人  臺灣臺南地方檢察署檢察官
被      告  劉仲軒



上列被告因公共危險等案件，經檢察官提起公訴（110年度偵字
第21944號），被告於本院準備程序中就被訴事實為有罪之陳述
，經本院合議庭裁定由受命法官獨任進行簡式審判程序，判決如
下：
    主  文
劉仲軒犯過失傷害罪，處拘役參拾日，如易科罰金，以新臺幣壹
仟元折算壹日；又犯肇事致人傷害逃逸罪，處有期徒刑陸月，如
易科罰金，以新臺幣壹仟元折算壹日。
    事實及理由
一、被告所犯係死刑、無期徒刑、最輕本刑為3年以上有期徒刑
    以外之罪，其於準備程序中就前揭被訴事實為有罪之陳述，
    經受命法官告知簡式審判程序之旨，並聽取其與公訴人之意
    見後，本院合議庭裁定由受命法官獨任進行審判程序
    ，合先敘明。
二、本件犯罪事實及證據，均引用檢察官起訴書之記載（如附件
    ），並就證據部分增列：「被告於本院審理時之自白」。 
三、核被告所為，係犯刑法第284條前段之過失傷害罪、刑法第1
    85條之4第1項前段之肇事致人傷害逃逸罪。被告所犯上開二
    罪，犯意各別，行為互異，應予分論併罰。爰審酌被告駕駛
    自用小客車，未注意車前狀況，追撞前方車輛，釀成本件事
    故，致告訴人受傷，所為顯非可取；又其明知駕車肇事，並
    可預見告訴人受傷，竟未救助告訴人，亦未報警處理，反逕
    自逃離現場，其所為已對社會秩序產生不良影響，且漠視告
    訴人身體之安全，所為亦屬可責；兼衡其年紀、智識程度、
    素行（卷附臺灣高等法院被告前案紀錄表）、犯罪方法、違
    反注意義務之程度、家庭及經濟並職業狀況、犯後態度、因
    告訴人無意願調解而迄未達成和解（詳見卷附公務電話紀錄
    表）、告訴人所受傷勢尚非嚴重等一切情狀，分別量處如主
    文所示之刑，併均諭知易科罰金之折算標準。
據上論斷，依刑事訴訟法第299條第1項前段、第273條之1第1項
、第310條之2、第454條第2項，刑法第284條前段、第185條之4
第1項前段、第41條第1項前段，刑法施行法第1條之1，判決如主
文。
本案經檢察官黃銘瑩提起公訴，檢察官蘇聖涵到庭執行職務。
中　　華　　民　　國　　111 　年　　1 　　月　　20　　日
　　　　　　　　　刑事第八庭    法　官　郭瓊徽
以上正本證明與原本無異。
如不服本判決應於收受本判決後20日內向本院提出上訴書狀，並
應敘述具體理由。其未敘述上訴理由者，應於上訴期間屆滿後20
日內向本院補提理由書狀（均須按他造當事人之人數附繕本）「
切勿逕送上級法院」。 
　　　　　　　　　　　　　　　　書記官　王珮君
中　　華　　民　　國　　111 　年　　1 　　月　　20　　日
附錄本案論罪科刑法條：
中華民國刑法第284條
因過失傷害人者，處一年以下有期徒刑、拘役或十萬元以下罰金
；致重傷者，處三年以下有期徒刑、拘役或三十萬元以下罰金。
中華民國刑法第185條之4
駕駛動力交通工具發生交通事故，致人傷害而逃逸者，處六月以
上五年以下有期徒刑；致人於死或重傷而逃逸者，處一年以上七
年以下有期徒刑。
犯前項之罪，駕駛人於發生交通事故致人死傷係無過失者，減輕
或免除其刑。
附件：
臺灣臺南地方檢察署檢察官起訴書
                                    110年度偵字第21944號
　　被　　　告　劉仲軒　男　43歲（民國00年0月00日生）
　　　　　　　　　　　　住臺南市○○區○○街000號5樓之1
　　　　　　　　　　　　另案在法務部○○○○○○○○○○○執行中
　　　　　　　　　　　　國民身分證統一編號：Z000000000號

上列被告因公共危險案件，業經偵查終結，認應提起公訴，茲將
犯罪事實及證據並所犯法條分敘如下：
        犯罪事實
一、劉仲軒於民國110年9月18日0時16分許，駕駛車牌號碼0000–
    KL號自用小客車，沿臺南市安南區安明路一段由北往南方向
    行駛，行至安明路一段近九份子大道路口前時，本應注意汽
    車行駛時，應注意車前狀況，隨時採取必要之安全措施。而
    依當時情形，天候晴、夜間有照明、柏油路面乾燥無缺陷、
    無障礙物，視距良好，非有不能注意之情形，其竟疏未注意
    ，因精神不濟未注意車前狀況，不慎自後追撞同向前方，由
    趙科豐所駕駛之車牌號碼000–8622號自小客車，因此致趙科
    豐受有頸部扭傷、胸壁挫傷、左手腕扭傷等傷害。詎劉仲軒
    於肇事致人受傷後，竟未曾下車查看，亦未對傷者施以必要
    之救護或向警察機關報告，隨即逕自駕駛前開自小客車逃離
    現場，嗣警據報前往處理，始而循線查獲上情。
二、案經趙科豐訴由臺南市政府警察局第三分局報告偵辦。
        證據並所犯法條
一、上揭犯罪事實，業據被告劉仲軒於警詢及本署偵查中坦承不
    諱，核與告訴人趙科豐於警詢中證述情節大致相符，並有道
    路交通事故現場圖、道路交通事故調查報告表㈠、㈡、郭綜合
    醫院診斷證明書各1紙、行車紀錄器影像光碟1片及現場照片
    、車損照片、行車紀錄器影像翻拍照片共22張等在卷可稽，
    足認被告之自白確與事實相符，本件被告犯嫌洵堪認定。
二、核被告劉仲軒所為，係犯刑法第185條之4第1項前段之肇事
    逃逸罪及同法第284條前段之過失傷害罪嫌。被告所犯上開2
    罪間，罪名有異，行為互殊，請予分論併罰。
三、依刑事訴訟法第251條第1項提起公訴。  
　　此　致
臺灣臺南地方法院
中　　華　　民　　國　 110　　年　　11　　月　　23　　日
  　　　　　　　　　　　　　　檢察官  黃  銘  瑩
本件證明與原本無異
中　　華　　民　　國　 110　　年　　12　　月　　1 　　日
                              書記官  朱  倖  儀
所犯法條　　
中華民國刑法第284條
因過失傷害人者，處 1 年以下有期徒刑、拘役或 10 萬元以下
罰金；致重傷者，處 3 年以下有期徒刑、拘役或 30 萬元以下
罰金。

中華民國刑法第185條之4
（肇事遺棄罪）
駕駛動力交通工具肇事，致人死傷而逃逸者，處 1 年以上 7 年
以下有期徒刑。
【註：本條文規定：「駕駛動力交通工具肇事，致人死傷而逃逸
  者，處 1 年以上 7 年以下有期徒刑。」，依據司法院大法官
  民國 108 年 5 月 31 日釋字第 777 號解釋，其中有關「肇
  事」部分，可能語意所及之範圍，包括「因駕駛人之故意或過
  失」或「非因駕駛人之故意或過失」（因不可抗力、被害人或
  第三人之故意或過失）所致之事故，除因駕駛人之故意或過失
  所致之事故為該條所涵蓋，而無不明確外，其餘非因駕駛人之
  故意或過失所致事故之情形是否構成「肇事」，尚非一般受規
  範者所得理解或預見，於此範圍內，其文義有違法律明確性原
  則，此違反部分，應自本解釋公布之日起失其效力。有關刑度
  部分，一律以 1 年以上 7 年以下有期徒刑為其法定刑，致對
  犯罪情節輕微者無從為易科罰金之宣告，對此等情節輕微個案
  構成顯然過苛之處罰，於此範圍內，不符憲法罪刑相當原則，
  與憲法第 23 條比例原則有違。此違反部分，應自本解釋公布
  之日起，至遲於屆滿 2  年時，失其效力。】